【裁判字號】    89,易,2149
【裁判日期】    890718
【裁判案由】    就業服務法
【裁判全文】
臺灣板橋地方法院刑事判決                        八十九年度易字第二一四九號
    公  訴  人  臺灣板橋地方法院檢察署檢察官
    被      告  甲○○
    被      告  乙○○
右列被告因違反就業服務法案件，經檢察官提起公訴（八十九年度偵字第五六一二號
） 本院判決如左：
    主  文
甲○○違反雇主不得以本人名義聘僱外國人為他人工作之規定，其聘僱人數為壹人，
處罰金新台幣參萬元，如易服勞役以銀元佰元即新台幣玖佰元折算壹日。
乙○○法人之代表人因執行業務違反雇主不得未經許可聘僱他人所申請聘僱之外國人
之規定，其聘僱人數為壹人，處罰金新台幣參萬元，如易服勞役以銀元佰元即新台
幣玖佰元折算壹日。
    事  實
一、甲○○明知菲律賓國人ＮＵＭＢＡＮＡＬ  ＲＩＴＡ  ＰＵＤＡＯ，係其於民國
    八十六年九月二十八日起，以每月新台幣（以下同）一萬五千八百四十元代價，
    合法申請聘僱來台，在其位於台北縣三重市○○○路二八巷四０號二樓住處，從
    事看護其母林江欽之工作，而不得將以本人名義聘僱之外國人為他人工作，竟同
    意上開外國人於空閒時，前往其姊乙○○設於同市○○路○段六號之團聯有限公
    司（下稱團聯公司）從事搬運服飾等工作。乙○○為團聯公司之負責人，明知未
    經許可，不得聘僱他人所申請聘僱之外國人，竟自八十六年九月二十八日起，以
    每月五千元之代價，聘僱原受僱甲○○之前揭外國人為團聯公司從事搬運服飾等
    工作。嗣於八十九年一月二十五日下午三時許，為警於團聯公司當場查獲。
二、案經台北縣警察局三重分局報請臺灣板橋地方法院檢察署檢察官偵查起訴。
    理  由
一、訊據被告甲○○、乙○○均矢口否認犯行，並辯稱：每天中午該名菲傭會推我母
    親到台北縣三重市○○路○段六號吃午飯，若剛好有貨過來，她會幫忙云云。惟
    查：（一）證人即該名菲律賓國人ＮＵＭＢＡＮＡＬ  ＲＩＴＡ  ＰＵＤＡＯ於
    警訊中證稱：「於一九九七年九月二十八日持看護工簽證入境」「自入境後看護
    沒有事，就到工廠幫忙」「（妳在工廠幫忙，每月薪水多少）新台幣五千元」。
    （二）證人即被告二人之父林泰岳警訊中證稱：「我兒子（即甲○○）是合法申
    請女監護來台從事監護照顧我太太林江欽的，而我太太如至醫院或休息睡覺，就
    在我女兒經營之團聯有限公司幫忙搬衣服及吊衣服等工作」「（你兒子申請之女
    監護之時間起迄）時間為八十六年九月二十八日至八十九年九月十四日，於八十
    六年九月二十八日入台時，均住於我女兒乙○○所經營團聯有限公司」「（該名
    女監護工，工作性質為何？月薪為何？）為照顧我太太林江欽，如有空閒時間，
    就在我女兒經營之團聯有限公司幫忙搬貨（衣服）及吊衣服等工作，薪水是向我
    女兒領的，月薪為新台幣一萬五千八百四十元」。（三）證人即團聯公司營業部
    經理林豐吉警訊中證稱：「該名女監護工係由我公司負責人乙○○之弟弟甲○○
    申請來台從事監護工作，均住於公司內，平時係照顧監護對象，其監護對象如至
    醫院或休息睡覺，其監護工就幫公司從事搬衣服及吊衣服工作」「（團聯有限公
    負責人乙○○何時開始僱用該名女監護工？從事何種工作？月薪如何？菲律賓女
    監護工何人申請來台？）於八十六年九月二十八日開始僱用，從事照顧監護對象
    ，其如監護對象至醫院或休息睡覺，其監護工就幫公司從事搬衣服及吊衣服工作
    ，月薪新台幣一萬五千八百四十元。甲○○」。綜上證人所述，該名菲律賓國人
    ＮＵＭＢＡＮＡＬ  ＲＩＴＡ  ＰＵＤＡＯ，自八十六年九月二十八日入境起，
    平時除照顧監護對象林江欽外，空閒時則另以每月薪資五千元之代價，受僱在團
    聯公司幫忙搬運服飾等工作之事實，應堪認定。被告二人前揭所辯顯係避重就輕
    之詞，殊無足採。本件事證明確，被告等犯行堪以認定，應予依法論科。
二、核被告甲○○所為，係違反就業服務法第五十三條第二款以本人名義聘僱外國人
    為他人工作之規定，被告乙○○所為，係違反就業服務法第五十三條第三款雇主
    不得未經許可聘僱他人所申請聘僱之外國人之規定，其等聘僱人數為一人，應依
    同法第五十八條第一項前段論處。爰審酌被告等之素行，犯罪動機、目的、手段
    ，所聘僱人數僅一人及犯罪後之態度等一切情狀，從輕量處如主文所示之刑，並
    諭知易服勞役之折算標準。
據上論結，應依刑事訴訟法第二百九十九條第一項前段，就業服務法第五十三條第二
、三款、第五十八條第一項前段，刑法第十一條前段、第四十二條第二項，現行法規
所定貨幣單位折算新台幣條例第二條，罰金罰鍰提高標準條例第二條判決如主文。
本案經檢察官黃和村到庭執行職務
中      華      民      國      八十九      年      七      月   十八   日
                                      臺灣板橋地方法院刑事第一庭
                                          法  官  毛  崑  山
右正本證明與原本無異
如不服本判決應於送達後十日內向本院提出上訴狀
              書記官  章  宏  萱
中      華      民      國      八十九      年      七     月    十九   日
附錄本案論罪科刑法條全文：
就業服務法第五十三條
雇主不得有左列行為：
一、聘僱或留用未經許可或許可失效之外國人。
二、以本人名義聘僱外國人為他人工作。
三、未經許可聘僱或留用他人所申請聘僱之外國人。
四、指派所聘僱之外國人從事申請許可以外之工作。
就業服務法第五十八條
違反第五十三條第一款、第二款或第三款規定，其聘僱或留用之人數為一人者，處六
月以下有期徒刑、拘役或科或併科新台幣九萬元以下罰金；其聘僱或留用人數為二人
以上者，處三年以下有期徒刑、拘役或科或併科新台幣三十萬元以下罰金。
法人之代表人、法人或自然人之代理人、受雇人或其他從業人員，因執行業務犯前項
之罪者，除處罰其行為人外，對該法人或自然人亦科以前項之罰金。


司法院資訊處製作；財團法人民間司法改革基金會備份。
